臺灣板橋地方法院刑事判決　　　　　　　100年度訴字第149號
公　訴　人　臺灣板橋地方法院檢察署檢察官
被　　　告　林正隆
上列被告因違反毒品危害防制條例案件，經檢察官提起公訴（99
年度偵字第14301 號），被告於準備程序中就被訴事實為有罪之
陳述，經告知簡式審判程序之旨，並聽取當事人之意見後，本院
合議庭裁定由受命法官獨任進行簡式審判程序，判決如下：
    主  文
林正隆持有第二級毒品純質淨重二十公克以上，處有期徒刑玖月
。扣案之第一級毒品海洛因伍包（純質淨重合計肆點玖陸公克）
均沒收銷燬之，扣案盛裝上開海洛因之包裝袋伍個均沒收之；扣
案之第二級毒品甲基安非他命壹包（純質淨重貳捌點玖公克）
沒收銷燬之，扣案盛裝上開甲基安非他命之包裝袋壹個沒收之。
    事  實
一、林正隆明知海洛因及甲基安非他命分別係毒品危害防制條例
    所明定之第一、二級毒品，不得非法持有，竟仍基於持有第
    一級毒品及持有第二級毒品純質淨重20公克以上之犯意，於
    民國99年5 月10日前2 週左右之某日，在其位於臺北縣板橋
    市（現改制為新北市板橋區○○○路○ 段182 巷5 弄13之3
    號住處樓下，收受真實姓名年籍不詳、綽號「大雄」之成年
    男子所交付之海洛因共5 包（純質淨重總計4.96公克），並
    以不詳之代價，向「大雄」購買甲基安非他命1 包（純質淨
    重總計28.39 公克），而持有上開毒品。嗣於99年5 月10日
    19時15分許，為警在上址搜索查獲，並扣得上開海洛因5 包
    、甲基安非他命1 包、分裝袋1 批、手機2 支（分別內含門
    號0000000000、0000000000號SIM 卡各1 張）、現金新臺幣
    （下同）76,600元（起訴書誤載為76,000元，所涉施用毒品
    罪嫌部分，另由檢察官偵辦），始悉上情。
二、案經行政院海岸巡防署海岸巡防總局北部地區巡防局移送臺
    灣板橋地方法院檢察署檢察官偵查起訴。
    理  由
一、本件被告林正隆所犯為死刑、無期徒刑、最輕本刑為3 年以
    上有期徒刑以外之罪，且非高等法院管轄第一審之案件，於
    本院準備程序進行中，被告就被訴事實為有罪之陳述，經告
    知被告簡式審判程序之旨，並聽取公訴人及被告之意見後，
    本院合議庭裁定由受命法官獨任進行簡式審判程序，合先敘
    明。
二、上揭犯罪事實，業據被告於偵查及本院審理中坦承不諱，並
    有行政院海岸巡防署北部地區巡防局搜索扣押筆錄、扣押物
    品目錄表各1 份在卷可稽，又扣案之粉末檢品3 包，均含第
    一級毒品海洛因成分，合計淨重4.98公克（驗餘淨重4.94公
    克，空包裝總重0.74公克），純度40.35%，純質淨重2.01公
    克；碎塊狀檢品2 包，均含第一級毒品海洛因成分，合計淨
    重4.57公克（驗餘淨重4.56公克，空包裝總重0.61公克），
    純度64.57%，純質淨重2.95公克；另白色晶體1 包，確檢出
    第二級毒品甲基安非他命成分（驗前毛重33.55 公克，包裝
    塑膠袋重0.91公克，取0.14公克鑑定用罄，餘32.50 公克，
    純度約87% ，驗前純質淨重約28.39 公克）等情，有法務部
    調查局濫用藥物實驗室99年7 月12日調科壹字第0992301545
    0 號鑑定書、內政部警政署刑事警察局99年5 月26日刑鑑字
    第0990064749號鑑定書各1 紙存卷足參。足見被告自白核與
    事實相符，堪以採信，本案事證明確，被告犯行洵堪認定，
    應依法論科。
三、查海洛因及甲基安非他命分別係毒品危害防制條例第2 條第
    2 項第1 、2 款所明定之第一、二級毒品。核被告所為，係
    犯毒品危害防制條例第11條第1 項之持有第一級毒品罪及同
    條第4 項之持有第二級毒品純質淨重20公克以上罪。被告以
    一行為觸犯上開二罪名，為想像競合犯，應從一重之持有第
    二級毒品純質淨重20公克以上罪處斷。爰審酌被告持有上開
    第一、二級毒品，數量非輕，顯可能滋生其他犯罪，惟尚未
    流入市面，所生危害應屬有限，兼衡被告之品行、智識程度
    、犯罪之動機、目的、手段、坦承犯行之犯罪後態度等一切
    情狀，並參酌檢察官之具體求刑，量處如主文所示之刑。扣
    案之第一級毒品海洛因5 包（淨重合計9.55公克，純質淨重
    合計4.96公克）及第二級毒品甲基安非他命1 包（驗前毛重
    33.55 公克，取樣0.14公克，餘32.50 公克，驗前純質淨重
    28.39 公克），均為本案查獲之毒品，應依毒品危害防制條
    例第18條第1 項前段之規定，不問屬於犯人與否，沒收銷燬
    之；又扣案盛裝上開海洛因之包裝袋5 個及甲基安非他命之
    包裝袋1 個，均為被告所有供本案持有第一、二級毒品所用
    之物，業據被告供承在卷，爰均依刑法第38條第1 項第2 款
    之規定宣告沒收。至其餘扣案之分裝袋1 批、手機2 支（分
    別內含門號0000000000、0000000000號SIM 卡各1 張）、現
    金76,600元，均與本案持有第一、二級毒品犯行無關，故不
    予宣告沒收，附此敘明。
據上論斷，應依刑事訴訟法第273 條之1 第1 項、第299 條第1
項前段，毒品危害防制條例第11條第1 項、第4 項、第18條第1
項前段，刑法第11條前段、第55條、第38條第1 項第2 款，判決
如主文。
本案經檢察官楊景舜到庭執行職務。
中    華    民    國   100    年    3     月    7     日
                  刑事第十四庭  法  官  廖欣儀
以上正本證明與原本無異。
如不服本判決應於收受判決後10日內向本院提出上訴書狀，並應
敘述具體理由。其未敘述上訴理由者，應於上訴期間屆滿後20日
內向本院補提理由書（均須按他造當事人之人數附繕本）「切勿
逕送上級法院」。
                                書記官  顏偉林
中    華    民    國   100    年    3     月    7     日
附錄本案論罪科刑法條全文：
毒品危害防制條例第11條
持有第一級毒品者，處3 年以下有期徒刑、拘役或新臺幣5 萬元
以下罰金。
持有第二級毒品者，處2 年以下有期徒刑、拘役或新臺幣3 萬元
以下罰金。
持有第一級毒品純質淨重十公克以上者，處1 年以上7 年以下有
期徒刑，得併科新臺幣1 百萬元以下罰金。
持有第二級毒品純質淨重二十公克以上者，處6 月以上5 年以下
有期徒刑，得併科新臺幣70萬元以下罰金。
持有第三級毒品純質淨重二十公克以上者，處3 年以下有期徒刑
，得併科新臺幣30萬元以下罰金。
持有第四級毒品純質淨重二十公克以上者，處1 年以下有期徒刑
，得併科新臺幣10萬元以下罰金。
持有專供製造或施用第一級、第二級毒品之器具者，處1 年以下
有期徒刑、拘役或新臺幣1 萬元以下罰金。